firefox-addon/dictionaries/tr.aff
FLAG UTF-8
SFX ≑ amak adırılsanız amak
SFX ≑ ımak ıdırılsanız ımak
SFX ≑ umak udurulsanız umak
SFX ≑ amak adırılsanıza amak
SFX ≑ ımak ıdırılsanıza ımak
SFX ≑ umak udurulsanıza umak
SFX ≑ amak adırılsaydı amak
SFX ≑ ımak ıdırılsaydı ımak
SFX ≑ umak udurulsaydı umak
SFX ≑ amak adırılsaydık amak
SFX ≑ ımak ıdırılsaydık ımak
SFX ≑ umak udurulsaydık umak
SFX ≑ amak adırılsaydılar/∎ amak
SFX ≑ ımak ıdırılsaydılar/∎ ımak
SFX ≑ umak udurulsaydılar/∎ umak
SFX ≑ amak adırılsaydım amak
SFX ≑ ımak ıdırılsaydım ımak
SFX ≑ umak udurulsaydım umak
SFX ≑ amak adırılsaydın amak
SFX ≑ ımak ıdırılsaydın ımak
SFX ≑ umak udurulsaydın umak
SFX ≑ amak adırılsaydınız amak
SFX ≑ ımak ıdırılsaydınız ımak
SFX ≑ umak udurulsaydınız umak
SFX ≑ amak adırılsaymış amak
SFX ≑ ımak ıdırılsaymış ımak
SFX ≑ umak udurulsaymış umak
SFX ≑ amak adırılsaymışlar/∎ amak
SFX ≑ ımak ıdırılsaymışlar/∎ ımak
SFX ≑ umak udurulsaymışlar/∎ umak
SFX ≑ amak adırılsaymışsın amak
SFX ≑ ımak ıdırılsaymışsın ımak
SFX ≑ umak udurulsaymışsın umak
SFX ≑ amak adırılsaymışsınız amak
SFX ≑ ımak ıdırılsaymışsınız ımak
SFX ≑ umak udurulsaymışsınız umak
SFX ≑ amak adırılsaymışım amak
SFX ≑ ımak ıdırılsaymışım ımak
SFX ≑ umak udurulsaymışım umak
SFX ≑ amak adırılsaymışız amak
SFX ≑ ımak ıdırılsaymışız ımak
SFX ≑ umak udurulsaymışız umak
SFX ≑ amak adırılsın amak
SFX ≑ ımak ıdırılsın ımak
SFX ≑ umak udurulsun umak
SFX ≑ amak adırılsınlar/∎ amak
SFX ≑ ımak ıdırılsınlar/∎ ımak
SFX ≑ umak udurulsunlar/∎ umak
SFX ≑ amak adırılya amak
SFX ≑ ımak ıdırılya ımak
SFX ≑ umak udurulya umak
SFX ≑ amak adırılyabildi amak
SFX ≑ ımak ıdırılyabildi ımak
SFX ≑ umak udurulyabildi umak
SFX ≑ amak adırılyabildik amak
SFX ≑ ımak ıdırılyabildik ımak
SFX ≑ umak udurulyabildik umak
SFX ≑ amak adırılyabildiler/∎ amak
SFX ≑ ımak ıdırılyabildiler/∎ ımak
SFX ≑ umak udurulyabildiler/∎ umak
SFX ≑ amak adırılyabildim amak
SFX ≑ ımak ıdırılyabildim ımak
SFX ≑ umak udurulyabildim umak
SFX ≑ amak adırılyabildin amak
SFX ≑ ımak ıdırılyabildin ımak
SFX ≑ umak udurulyabildin umak
SFX ≑ amak adırılyabildiniz amak
SFX ≑ ımak ıdırılyabildiniz ımak
SFX ≑ umak udurulyabildiniz umak
SFX ≑ amak adırılyabilecek amak
SFX ≑ ımak ıdırılyabilecek ımak
SFX ≑ umak udurulyabilecek umak
SFX ≑ amak adırılyabilecekken amak
SFX ≑ ımak ıdırılyabilecekken ımak
SFX ≑ umak udurulyabilecekken umak
SFX ≑ amak adırılyabilecekler/∎ amak
SFX ≑ ımak ıdırılyabilecekler/∎ ımak
SFX ≑ umak udurulyabilecekler/∎ umak
SFX ≑ amak adırılyabileceklerdir amak
SFX ≑ ımak ıdırılyabileceklerdir ımak
SFX ≑ umak udurulyabileceklerdir umak
SFX ≑ amak adırılyabileceksindir amak
SFX ≑ ımak ıdırılyabileceksindir ımak
SFX ≑ umak udurulyabileceksindir umak
SFX ≑ amak adırılyabileceksinizdir amak
SFX ≑ ımak ıdırılyabileceksinizdir ımak
SFX ≑ umak udurulyabileceksinizdir umak
SFX ≑ amak adırılyabileceğimdir amak
SFX ≑ ımak ıdırılyabileceğimdir ımak
SFX ≑ umak udurulyabileceğimdir umak
SFX ≑ amak adırılyabileceğizdir amak
SFX ≑ ımak ıdırılyabileceğizdir ımak
SFX ≑ umak udurulyabileceğizdir umak
SFX ≑ amak adırılyabilelim amak
SFX ≑ ımak ıdırılyabilelim ımak
SFX ≑ umak udurulyabilelim umak
SFX ≑ amak adırılyabileyim amak
SFX ≑ ımak ıdırılyabileyim ımak
SFX ≑ umak udurulyabileyim umak
SFX ≑ amak adırılyabilin amak
SFX ≑ ımak ıdırılyabilin ımak
SFX ≑ umak udurulyabilin umak
SFX ≑ amak adırılyabiliniz amak
SFX ≑ ımak ıdırılyabiliniz ımak
SFX ≑ umak udurulyabiliniz umak
SFX ≑ amak adırılyabilir amak
SFX ≑ ımak ıdırılyabilir ımak
SFX ≑ umak udurulyabilir umak
SFX ≑ amak adırılyabilirdi amak
SFX ≑ ımak ıdırılyabilirdi ımak
SFX ≑ umak udurulyabilirdi umak
SFX ≑ amak adırılyabilirdik amak
SFX ≑ ımak ıdırılyabilirdik ımak
SFX ≑ umak udurulyabilirdik umak
SFX ≑ amak adırılyabilirdiler/∎ amak
SFX ≑ ımak ıdırılyabilirdiler/∎ ımak
SFX ≑ umak udurulyabilirdiler/∎ umak
SFX ≑ amak adırılyabilirdim amak
SFX ≑ ımak ıdırılyabilirdim ımak
SFX ≑ umak udurulyabilirdim umak
SFX ≑ amak adırılyabilirdin amak
SFX ≑ ımak ıdırılyabilirdin ımak
SFX ≑ umak udurulyabilirdin umak
SFX ≑ amak adırılyabilirdiniz amak
SFX ≑ ımak ıdırılyabilirdiniz ımak
SFX ≑ umak udurulyabilirdiniz umak
SFX ≑ amak adırılyabilirim amak
SFX ≑ ımak ıdırılyabilirim ımak
SFX ≑ umak udurulyabilirim umak
SFX ≑ amak adırılyabilirimdir amak
SFX ≑ ımak ıdırılyabilirimdir ımak
SFX ≑ umak udurulyabilirimdir umak
SFX ≑ amak adırılyabiliriz amak
SFX ≑ ımak ıdırılyabiliriz ımak
SFX ≑ umak udurulyabiliriz umak
SFX ≑ amak adırılyabilirizdir amak
SFX ≑ ımak ıdırılyabilirizdir ımak
SFX ≑ umak udurulyabilirizdir umak
SFX ≑ amak adırılyabilirken amak
SFX ≑ ımak ıdırılyabilirken ımak
SFX ≑ umak udurulyabilirken umak
SFX ≑ amak adırılyabilirler/∎ amak
SFX ≑ ımak ıdırılyabilirler/∎ ımak
SFX ≑ umak udurulyabilirler/∎ umak
SFX ≑ amak adırılyabilirlerdi amak
SFX ≑ ımak ıdırılyabilirlerdi ımak
SFX ≑ umak udurulyabilirlerdi umak
SFX ≑ amak adırılyabilirlerdir amak
SFX ≑ ımak ıdırılyabilirlerdir ımak
SFX ≑ umak udurulyabilirlerdir umak
SFX ≑ amak adırılyabilirlerse amak
SFX ≑ ımak ıdırılyabilirlerse ımak
SFX ≑ umak udurulyabilirlerse umak
SFX ≑ amak adırılyabilirse amak
SFX ≑ ımak ıdırılyabilirse ımak
SFX ≑ umak udurulyabilirse umak
SFX ≑ amak adırılyabilirsek amak
SFX ≑ ımak ıdırılyabilirsek ımak
SFX ≑ umak udurulyabilirsek umak
SFX ≑ amak adırılyabilirseler/∎ amak
SFX ≑ ımak ıdırılyabilirseler/∎ ımak
SFX ≑ umak udurulyabilirseler/∎ umak
SFX ≑ amak adırılyabilirsem amak
SFX ≑ ımak ıdırılyabilirsem ımak
SFX ≑ umak udurulyabilirsem umak
SFX ≑ amak adırılyabilirsen amak
SFX ≑ ımak ıdırılyabilirsen ımak
SFX ≑ umak udurulyabilirsen umak
SFX ≑ amak adırılyabilirseniz amak
SFX ≑ ımak ıdırılyabilirseniz ımak
SFX ≑ umak udurulyabilirseniz umak
SFX ≑ amak adırılyabilirsin amak
SFX ≑ ımak ıdırılyabilirsin ımak
SFX ≑ umak udurulyabilirsin umak
SFX ≑ amak adırılyabilirsindir amak
SFX ≑ ımak ıdırılyabilirsindir ımak
SFX ≑ umak udurulyabilirsindir umak
SFX ≑ amak adırılyabilirsiniz amak
SFX ≑ ımak ıdırılyabilirsiniz ımak
SFX ≑ umak udurulyabilirsiniz umak
SFX ≑ amak adırılyabilirsinizdir amak
SFX ≑ ımak ıdırılyabilirsinizdir ımak
SFX ≑ umak udurulyabilirsinizdir umak
SFX ≑ amak adırılyabiliyor amak
SFX ≑ ımak ıdırılyabiliyor ımak
SFX ≑ umak udurulyabiliyor umak
SFX ≑ amak adırılyabiliyordu amak
SFX ≑ ımak ıdırılyabiliyordu ımak
SFX ≑ umak udurulyabiliyordu umak
SFX ≑ amak adırılyabiliyorduk amak
SFX ≑ ımak ıdırılyabiliyorduk ımak
SFX ≑ umak udurulyabiliyorduk umak
SFX ≑ amak adırılyabiliyordum amak
SFX ≑ ımak ıdırılyabiliyordum ımak
SFX ≑ umak udurulyabiliyordum umak
SFX ≑ amak adırılyabiliyordun amak
SFX ≑ ımak ıdırılyabiliyordun ımak
SFX ≑ umak udurulyabiliyordun umak
SFX ≑ amak adırılyabiliyordunuz amak
SFX ≑ ımak ıdırılyabiliyordunuz ımak
SFX ≑ umak udurulyabiliyordunuz umak
SFX ≑ amak adırılyabiliyorken amak
SFX ≑ ımak ıdırılyabiliyorken ımak
SFX ≑ umak udurulyabiliyorken umak
SFX ≑ amak adırılyabiliyorlar/∎ amak
SFX ≑ ımak ıdırılyabiliyorlar/∎ ımak
SFX ≑ umak udurulyabiliyorlar/∎ umak
SFX ≑ amak adırılyabiliyorlardı amak
SFX ≑ ımak ıdırılyabiliyorlardı ımak
SFX ≑ umak udurulyabiliyorlardı umak
SFX ≑ amak adırılyabiliyorlardır amak
SFX ≑ ımak ıdırılyabiliyorlardır ımak
SFX ≑ umak udurulyabiliyorlardır umak
SFX ≑ amak adırılyabiliyorlarsa amak
SFX ≑ ımak ıdırılyabiliyorlarsa ımak
SFX ≑ umak udurulyabiliyorlarsa umak
SFX ≑ amak adırılyabiliyorsun amak
SFX ≑ ımak ıdırılyabiliyorsun ımak
SFX ≑ umak udurulyabiliyorsun umak
SFX ≑ amak adırılyabiliyorsundur amak
SFX ≑ ımak ıdırılyabiliyorsundur ımak
SFX ≑ umak udurulyabiliyorsundur umak
SFX ≑ amak adırılyabiliyorsunuz amak
SFX ≑ ımak ıdırılyabiliyorsunuz ımak
SFX ≑ umak udurulyabiliyorsunuz umak
SFX ≑ amak adırılyabiliyorsunuzdur amak
SFX ≑ ımak ıdırılyabiliyorsunuzdur ımak
SFX ≑ umak udurulyabiliyorsunuzdur umak
SFX ≑ amak adırılyabiliyorum amak
SFX ≑ ımak ıdırılyabiliyorum ımak
SFX ≑ umak udurulyabiliyorum umak
SFX ≑ amak adırılyabiliyorumdur amak
SFX ≑ ımak ıdırılyabiliyorumdur ımak
SFX ≑ umak udurulyabiliyorumdur umak
SFX ≑ amak adırılyabiliyoruz amak
SFX ≑ ımak ıdırılyabiliyoruz ımak
SFX ≑ umak udurulyabiliyoruz umak
SFX ≑ amak adırılyabiliyoruzdur amak
